臺灣士林地方法院民事判決　　　　　　 99年度重訴字第284號
原　　　告　甲○
　　　　　　　　　　　　樓
訴訟代理人　顏瑞成律師
被　　　告　乙○○
訴訟代理人　戊○○
　　　　　　丁○○
　　　　　　丙○○
上列當事人間刑事附帶民事訴訟請求損害賠償事件，經本院刑事
庭裁定（99年度湖交簡附民字第17號）移由本院審理，本院於民
國100 年12月6 日言詞辯論終結，判決如下：
    主      文
被告應給付原告新臺幣肆拾肆萬玖仟柒佰貳拾元，及自民國九
十九年五月十九日起至清償日止，按週年利率百分之五計算之利
息。
原告其餘之訴駁回。
本判決第一項得假執行；但被告如於假執行程序實施前，以新臺
幣肆拾肆萬玖仟柒佰貳拾元為原告預供擔保，得免為假執行。
原告其餘假執行之聲請駁回。
    事實及理由
一、原告起訴主張：緣被告駕駛車號：7己○6029 號自用小客車，
    於民國99年1 月8 日下午8 時40分許，在臺北市○○區○○
    路○○巷口，違規疾駛衝撞在綠燈號誌下、沿行人專用穿越道
    行走之原告，以致原告遭撞擊倒地。經送醫救治後，醫院認
    定原告受有腦震盪及腦震盪後症候群、頭部外傷併頭皮下血
    腫及右眉深部撕裂傷3.5 ×1cm 、右眼眶挫傷併右後眼球血
    腫及右眼角膜表淺點狀破損、下唇裂傷及牙齒第11,21,41撞
    擊後嚴重鬆脫搖晃、頸椎第4, 5及第5, 6椎間盤撞擊凸出併
    頸神經根壓迫疼痛、腰椎第2, 3、第3, 4及第4, 5椎間盤撞
    擊凸出併腰神經根壓迫疼痛、顏面神經受傷及全身額部、頸
    部、胸部、背部、腰部、臀部、髖部、四肢等多處擦挫傷等
    重大傷害。為此，依民法第184 條第1 項、第191 條之2 、
    第193 條、第195 條、第213-216 條等規定，請求被告賠償
    新臺幣（下同）57,737,396元之財產及非財產上之損害賠償
    等語。並聲明：(一)被告應給付原告57,737,396元，及自起訴
    狀繕本送達對造之翌日起至清償日止，按年息5%計算之利息
    (二)願供擔保，請准為假執行宣告。
二、被告則以：伊就本件車禍發生之事實不爭執，並願負損害賠
    償責任。然原告於100 年12月6 日庭期中所主張之22項請求
    項目，金額共計55,237,395元，伊僅同意支付其中醫療費用
    119,149 元、看護費用全日23天43,700元、交通費用19,605
    元、工作損失費用84,471元（即99年1 月10日起至99年2 月
    26日止，之醫師績效及值班績效各1.25個月）、假牙費用3
    萬元、顏面美容費用5 萬元、精神慰撫金10萬元，上列金額
    共計446,925 元，超過此金額部分，伊皆有爭執。但伊同意
    支付上揭費用，乃基於善意，而不是認同有其必要性。又上
    列金額應依強制汽車責任保險法第32條規定，扣除強制險已
    給付部分計147,202 元，扣除後所餘之金額299,723 元，方
    為被告所應給付之金額等語置辯。並聲明：駁回原告之訴及
    假執行之聲請，如受不利之判決，願供擔保免為假執行。
三、本件經原告協議後簡化爭點如下：
  甲、所不爭執之事項：
    (一)被告於99年1 月8 日下午8 時40分許，駕駛「車號：7庚○6
      029 」之自用小客車，沿臺北市○○區○○路往由西往東
      方向行駛，途經重陽路39巷口時欲左轉，本應注意車前狀
      況，並隨時採取必要之安全措施，且行經行人穿越道有行
      人通行，應暫停讓行人先行，依當時情形，亦無不能注意
      之情況存在，詎竟疏未注意，違規疾駛衝撞在綠燈號誌下
      、且沿行人專用穿越道行走之原告，以致原告遭撞擊倒地
      ，經送醫救治後，醫院認定原告受有「頭部外傷併右眉深
      部裂傷（約3 公分）、頭皮血腫疑腦震盪、全身及四肢多
      處擦挫傷、牙齒第11、21、41撞擊後嚴重鬆脫、右眼眶挫
      傷併眼球血腫」等傷害結果。
    (二)原告迄今為止（100 年12月6 日）總計受領147,202 元強
      制汽車責任保險金，分別給付醫療費用91,597元、看護費
      用36,000元、交通費用19,605元。
    (三)原告前往臺北市立聯合醫院（中興院區）（以下簡稱市醫
      中興院區）就診時，每次計程車費用（即就醫交通費用）
      以660 元為計算基準。又看護費用全日為1,900 元、半日
      為1,100 元。
    (四)原告依99年2 月24日台北市立聯合醫院忠孝院區「診字第
      844 號診斷證明書」所載之初步診察傷勢，包括：頭部
      外傷併右眉深部裂傷（約3 公分）、頭皮血腫疑腦震盪；
      全身及四肢多處擦挫傷；牙齒第11、21、41 撞 擊後
      嚴重鬆脫；右眼眶挫傷拼眼球血腫等。
    (五)被告就系爭交通事故之肇事責任應負損害賠償責任。
    (六)原告畢業於中山醫學院醫學系，目前任職於市醫中興院區
      消化內科的主治醫師、陽明醫學系內科教授級（非教授）
      之臨床教師、中央健保局台北聯合門診中心胃腸科醫師、
      離島連江縣立醫院、馬祖東莒、西莒、北竿衛生所消化內
      科專科門診支援醫師、臺北市立聯合醫院和平院區及多個
      公立單位及財團法人之門診及巡迴支援醫師，已婚，育有
      1 女，現17歲就讀高三，年收入230 萬元左右，名下總財
      產約1,164 萬元。
    (七)被告畢業於明新工專五專部，任職於辛○○○工程股份有
      限公司研發部門經理，已婚，育有3 名子女，長女現就讀
      大三，另外二位則皆未成年，年薪約140 萬元左右，名下
      總財產約204 萬元。
    (八)本件若原告勝訴，則法定延遲利息自99年5 月19日起算。
    (九)對本院稅務電子閘門財產所得調件明細表（本院卷一第
      9-22頁）沒有意見。
    (十)被告同意支付醫療費用119,149 元、看護費用全日23天、
      每天1,900 元，合計43,700元、交通費用19,605元、還有
      工作損失費用84,471元（即99年1 月10日至99年2 月26日
      的醫師績效及值班績效各1.25個月），但被告同意支付上
      揭費用，不是認同有其必要性。
    (十一)本件若原告勝訴，則法定遲延利息自99年5 月19日起算。
  乙、本件所爭執之事項：
    原告得請求之各項費用為何？
    (一)醫療費用119,149元。
    (二)看護費用156,000元。
    (三)交通費用155,935元。
    (四)醫療用品費用16,659元。
    (五)不能工作的損失263,435元。
    (六)眼科未來追蹤復健費用156,486元。
    (七)神精內科未來追蹤復健費用156,486元。
    (八)牙科未來追蹤復健費用156,486元。
    (九)中醫科未來追蹤復健費用156,486元。
    (十)復建科未來追蹤復健費用482,872元。
    (十一)皮膚科未來追蹤復健費用111,776元。
    (十二)整形外科未來追蹤復健費用111,776元。
    (十三)神經外科未來追蹤復健費用78,243元。
    (十四)骨科未來追蹤復健費用78,243元。
    (十五)未來追蹤復健之交通費用4,426,325元。
    (十六)針灸復健費用832,998元。
    (十七)特別飲食費用499,799元。
    (十八)鬆脫牙齒植牙費用1,609,311元。
    (十九)顏面疤痕美容費250 萬元。
    (二十)勞動能力之減損費用17,987,094元。
    未來之看護費用13,413,106元。
    精神慰撫金11,915,932元。
五、本院得心證之理由如下：
（一）按因故意或過失，不法侵害他人之權利者，負損害賠償責
      任。民法第184 條第1 項前段定有明文。次按不法侵害他
      人之身體或健康者，對於被害人因此喪失或減少勞動能力
      或增加生活上之需要時，應負損害賠償責任。不法侵害他
      人之身體、健康、名譽、自由、信用、隱私、貞操，或不
      法侵害其他人格法益而情節重大者，被害人雖非財產上之
      損害，亦得請求賠償相當之金額。民法第193 條第1 項、
      第195 第1 項前段分別定有明文。本件被告就本件事故之
      發生自承其有過失，且應負侵權行為損害賠償之責，業如
      上揭不爭執事項(一)、(五)所述（本院卷四第7 頁），原告主
      張被告侵權行為既經認定，則依上開法條規定，被告自應
      就原告所受之損害加以賠償。
（二）原告主張因系爭事故受有腦震盪及腦震盪後症候群、頭部
      外傷併頭皮下血腫及右眉深部撕裂傷3.5 ×1cm 、右眼眶
      挫傷併右後眼球血腫及右眼角膜表淺點狀破損、下唇裂傷
      及牙齒第11,21,41撞擊後嚴重鬆脫搖晃、頸椎第4, 5 及
      第5, 6椎間盤撞擊凸出併頸神經根壓迫疼痛、腰椎第2, 3
      、第3, 4及第4, 5椎間盤撞擊凸出併腰神經根壓迫疼痛、
      顏面神經受傷及全身額部、頸部、胸部、背部、腰部、臀
      部、髖部、四肢等多處擦挫傷等重大傷害，被告應依前述
      規定對原告負侵權行為損害賠償責任，而請求被告賠償醫
      療費用、看護費、交通費、特殊費用、無法工作期間之損
      失與非財產上損害之賠償等項目。惟被告除同意支付醫療
      費用119,149 元、看護費用全日23日、每日1,900 元，合
      計43,700元、交通費用19,605元、還有工作損失費用84,4
      71元（即99年1 月10日至99年2 月26日的醫師績效及值班
      績效各1.25個月）外，對於原告其餘請求則迭有爭執，茲
      就原告請求被告賠償之各項費用分述如下：
  １、醫療費用119,149元部分：
      原告請求為119,149 元，復為被告所不爭執，詳如上揭不
      爭執事項(十)（本院卷四第7 頁背面）所載，自應准許。
  ２、看護費用156,000 元部分：
      查原告因系爭車禍受有傷害一事，業如上述，而據市醫中
      興院區100 年5 月16日函說明二、(一)：「沈君於99年1 月
      9 日及99年2 月1 日至本院中興院區住院，住院期間因身
      體多處不適，需專人24小時看護，共計23日，出院後應持
      續在家休養至2 月26日，需專人12小時看護，共計26日。
      」（本院卷一第211 頁）。又原告請求看護費用全日23天
      、每天1,900 元，合計43,700元部分，為兩造所不爭執，
      詳如上揭不爭執事項(十)（本院卷四第7 頁背面）所載，自
      應准許。至原告出院後之看護部分，查原告於99年2 月2
      日出院後即到院上班，至同年2 月10日下午始請假，有市
      醫中興院區之被告請假資料在卷足憑（本院卷一第223 頁
      ）。是以，被告既能於出院後隨即上班看診，顯見被告有
      自理生活之能力，則其自無需人看護之必要，是市醫中興
      院區上揭函說明二、(一)後段回覆：「..，出院後應持續在
      家休養至2 月26日，需專人12小時看護，共計26日。」（
      本院卷一第211 頁），自不足為有利原告請求看護之證據
      。故原告請求之金額除上述全日看護費用43,700元有理由
      外，就超過之部分，即於法無據，不應准許。
  ３、交通費用155,935 元部分：
      原告主張支出往返門診之交通費用，99年1 月8 日至100
      年11月16日共計155,935 元，被告則辯稱原告於99年1 月
      份住院期間應無交通費可言，且原告到院上班並無另行支
      出交通費之必要，是僅以99年2 月其在家休養期間，專程
      至市醫中興院區複診，方得請求交通費用。經查，原告前
      往市醫中興院區就診時，每次計程車費用以660 元為計算
      基準，且被告同意支付交通費用19,605元一事，為兩造所
      不爭執，詳如上揭不爭執事項(三)、(十)（本院卷四第7 頁）
      所載。是原告請求交通費用19,605元部分，自應准許。至
      就超過上揭款項之交通費用部分，原告並無提出任何計程
      車收據供本院審核，致本院無從判斷原告究係有無實際支
      出交通費用，故除上揭費用外，其餘部分請求，自不能准
      許。
  ４、醫療用品費用16,659元部分：
      原告主張其因系爭車禍受傷，共支出16,659元購買必需之
      醫療用品，如護腰裝束、傷貼膠帶、滅菌棉球（棒）、口
      腔漱口藥水、傷處消毒藥水等情，固據其提出醫療用品支
      付費用一覽表及統一發票影本數紙為證（附件六，本院卷
      三第34-3 7頁）。然觀諸上開單據，品名皆僅記載醫療用
      品等字樣，實際購買品項為何，則皆未見註明，致本院無
      從判斷，是原告所購買之物尚難認屬必要之醫療用品，故
      原告前開主張，不應准許。
  ５、不能工作之損失263,435 元部分：
      原告主張擔任公立醫院醫師及兼任教職，月俸給所得額為
      68,885元，加計過去10年之每月平均績效獎金為163,040
      元後，原告受傷前之月平均薪資總額為231,925 元，並提
      出月薪資所得資料表為證（本院卷第86頁）。且據市醫中
      興院區100 年5 月16日函說明二、(五)「於住院期間（99年
      1 月9 日- 99年2 月1 日及出院在家觀察期間（99年2 月
      1 日-99 年2 月26日），喪失勞動能力100%。」（本院卷
      一第211 頁），故此期間原告因不能工作而所受之損害，
      應得向被告請求賠償。然查，原告所請之假別為（公傷假
      ）以及修養期間仍有值班之事實（參出勤資料，本院卷一
      第223 頁），是原告於此期間仍領有薪資，且大部分項目
      之薪水均未受影響，是其因系爭車禍所受影響之項目，應
      僅為醫師績效及值班績效。本院審酌基於公平原則，茲以
      醫師及值班績效獎金分述如下（附件一、二，本院卷二第
      287-295 頁）：
    (1)醫師績效：
      按原告於99年1 月共24天、2 月則有13天未看診，合計37
      天，因系爭事故約1.25個月無法看診，自有工作損失。其
      98年7 月至12月醫師績效總額為290,606 元，平均每月為
      48,434元，其1.25個月則為60,543元（計算式：290606÷
      6 ×1.25，元以下四捨五入）。
    (2)值班績效：
      98年7 月至12月值班績效總額為114,853 元，平均每月為
      19,142元，其1.25個月則為23,928元（計算式：114,853
      ÷6 ×1.25）。
      據此，原告所得請求不能工作之損失數額，係上揭兩項金
      額合計84,471元（計算式：60,543＋23,928），又被告同
      意給付該部分之工作損失費用一事，為兩造所不爭執，詳
      如上揭不爭執事項(十)（本院卷四第7 頁背面）所載，是原
      告請求工作損失費用84,471元部分，自應准許。至逾此部
      分之費用，即無理由，不應准許。
  ６、未來追蹤復健費用（即爭點(六)眼科未來追蹤復健費用156,
      486 元、(七)神精內科未來追蹤復健費用156,486 元、(八)牙
      科未來追蹤復健費用156,486 元、(九)中醫科未來追蹤復健
      費用156,4 86元、(十)復建科未來追蹤復健費用482,872 元
      、(十一)皮膚科未來追蹤復健費用111,776 元、(十二)整形外科未
      來追蹤復健費用111,776 元、(十三)神經外科未來追蹤復健費
      用78,243元、(十四)骨科未來追蹤復健費用78,243 元 ）合計
      1,488,854 元部分：
      原告雖主張日後因「腦震盪後症候群」、「顏面神經受損
      麻痛」、「青光眼」、「雙眼視野受損」、「椎間盤突出
      」等傷情，仍須長期追蹤、診療及復健，未來之長期追蹤
      診療費應支出1,488,855 元（計算式：每年自付額79,920
      ×30年霍夫曼係數：18.00000000 ），故須支出額外之醫
      療費用等語，被告則辯稱原告所稱上開傷情嚴重難治，但
      依醫院之回函可知，其各項傷病皆已回復正常或已經控制
      ，與原告所言差距甚大，其請求無必要性可言。經查，依
      市醫中興院區100 年11月16日函除說明(三)曾談及「..而右
      臉擦傷及挫傷與99年1 月8 日下午8 點40分發生之車禍具
      有相當因果關係」（本院卷三第15頁背面）外，其餘內容
      均未論及是否與系爭車禍具有相當因果關係，則該函得否
      作為證明原告上開傷病與系爭交通事故皆具因果關係一事
      ，自令本院質疑。且就將來有何繼續支出未來費用之必要
      以及金額預估之憑據，該函文亦未有著墨，且亦未見原告
      舉證。又市醫中興院區100 年9 月26日函說明(七)「日後所
      需支出且必要之醫療費，尚無實際就醫資料，故無法提供
      或預估所需醫療費用資料」（本院卷二第175 頁），足證
      醫院方面對於原告將來應否支出必要之醫療費用，亦無定
      論。是依民事訴訟法277 條之規定，應認原告此部分舉證
      責任尚有不足，其請求自屬無據，應予駁回。
  ７、未來追蹤復健之交通費用4,426,325 元部分：
      原告主張依市醫中興院區100 年11月16日回函（本院卷三
      第15-16 頁），得認有日後追蹤復健就醫之必要性，因此
      仍須另外支出交通費用。茲以每月30次為準，算至臺灣女
      性平均餘命82.46 歲為止，共計30年，故未來交通費用總
      額為4,426,325 元（計算式：每次660 元×30天×12月×
      30年霍夫曼係數18.00000000 ），被告則以既無未來醫療
      費用，亦無未來就醫交通費可言等語抗辯。承上述，上開
      未來追蹤復健費用既無必要，是原告此部分請求，亦應駁
      回。
  ８、針灸復健費832,998 元部分：
      原告雖主張依市醫中興院區100 年11月16日回函（本院卷
      三第15-16 頁）明確指出，原告所受頸背部、兩側腰臀部
      等多處挫傷及頸、腰椎間盤突出併頸、腰神經根壓迫等症
      狀，均為世界衛生組織所認可的「針灸」適應症，顯見原
      告實有往赴中醫診所針灸調養身體之必要，故請求每日須
      增加針灸復健費500 元，持續5 年，故可請求832,998 元
      （計算式：500 元×365 天×5 年霍夫曼係數4.00000000
      ）等語。被告則辯稱依市醫中興院區100 年9 月26日回函
      （本院卷二第175 頁）可知，原告從系爭車禍發生至醫院
      回函之日止，中醫科就診次數不過8 次，與其上開所稱差
      距甚大，亦可證其無必要性等語抗辯。經查，原告對於上
      開費用之必要性，縱提出上開函文作為佐證，惟觀諸該函
      說明二、(六)「..針灸療程一般持續至患者復原為止，須持
      續多少年依患者復原速度而有不同。若有必要，一般就診
      頻率以每週2 次為宜。」（本院卷三第16頁），然該函文
      並未稱原告有以針灸復健方式治療所受傷害之必要，且治
      療時間需5 年之久，則原告之傷是否有以針灸治療之必要
      ？尚非無疑。又原告自車禍發生起至市醫中興院區100 年
      9 月26日回函（本院卷二第174 頁）之日止，只曾於99年
      3 月15、19日、11月22、25日、100 年1 月10日、7 月29
      日、8 月5 日、9 月2 日至中醫科就診（本院卷二第175
      頁）。且依上揭就診紀錄以觀，原告係於99年2 月2 日出
      院後相隔1 個多月，方於99年3 月15、19日至中醫科就診
      ，且於99年3 月19日至中醫科就診後，即又間隔8 個多月
      ，直至99月11月22日再至中醫科就診，則依原告就診紀錄
      以觀，實難想像原告有需以針灸復健之必要。此外，原告
      復未就治療期間需5 年之必要舉證以實其說，則其主張亦
      屬無據，應予駁回。
  ９、特別飲食費499,799 元部分：
      原告主張因牙齒動搖所需增加之飲食費，函覆並未否認其
      請求之必要性，故可推知其必要性尚屬存在等語，被告則
      以欠缺必要性爭執之。然查，市醫中興院區100 年11月16
      日回函說明(六)2.「病患之飲食花費非牙科醫師所能估算（
      本院卷三第16頁），又原告迄今亦未提出任何特別飲食收
      據或其他證明，則於未來5 年間，原告有無支出上開費用
      之必要，顯非無疑，原告既未證明其必要性，其請求自不
      能准許。
  １０、鬆脫牙齒植牙費1,609,311 元部分：
      　原告主張因系爭車禍導致其上顎左右正中門牙與下顎右
        正中門牙（即第11.21.41牙齒）遭外力強力撞擊後嚴重
        鬆脫動搖，造成其牙齒壞死、細菌感染，引發牙週病，
        而有進行牙週病手術及人工植牙手術之必要，此有市醫
        中興院區99年3 月16日牙科診斷證明書（本院卷一第36
        頁）及100 年5 月16日回函（本院卷一第211 頁）在卷
        可稽，故請求上開費用等語。被告則辯稱其只同意給付
        假牙費用3 萬元，且依市醫中興院區100 年9 月26日回
        函第(三)點敘述（本院卷二第174 頁背面）可知，原告之
        牙齒尚可改善，並未至需植牙之地步，且植牙並非唯一
        治療手段，亦有固定假牙、活動假牙可供選擇，是原告
        之預估不合實情，且原告自身患有牙週病，縱需治療亦
        應有民法第217 條與有過失之適用等語置辯。經查，被
        告同意給付假牙費用3 萬元（本院卷四第7 頁背面），
        則原告就3 萬元部分之請求，自應准許。另查，依原告
        所提之上開診斷證明書（本院卷一第36頁）即載明「經
        Ｘ光檢查伴有骨質吸收性牙週疾患」，又100 年9 月26
        日函說明二、(三)「..若鬆動未改善則須植牙..」（本院
        卷一第211 頁），且中興院區100 年11月16日函說明二
        、(二)「..建議需由牙周病醫師評估有無立即拔牙之必要
        。..但仍需評估病患條件可否進行人工值牙，若條件不
        足則他無法進行植牙手術。植牙若成功，一般不需要每
        五年換一次植體。」（本院卷三第15頁）。是依上揭診
        斷証明書及回函以觀，原告牙齒應僅為鬆動，然鬆動情
        形若未改善，是因車禍所致？抑原告本身之牙周病所致
        ？上揭函文則未談及。且是否需植牙？而原告之口腔條
        件能否植牙？上揭函文亦未認定有此必要及條件。此外
        ，原告復未提出進一步之證據加以佐證，其有植牙之必
        要，且植牙係因本件車禍而致，故故除上揭被告同意給
        付之3 萬元費用外，其餘部分請求，自不能准許。
  １１、顏面疤痕美容費250 萬元部分：
  　    原告主張據市醫中興院區歷次回函可知，原告若要求回
        復外觀，則有支出上開美容費用之必要，被告對於此費
        用支出之必要性則爭執之。經查，被告同意給付顏面美
        容費用5 萬元（本院卷四第7 頁背面），則原告就5 萬
        元部分之請求，自應准許。另查，市醫中興院區100 年
        9 月26日函說明(四)「..目前傷口仍癒合不良，須使用人
        工皮、美容膠布、除疤凝膠、左旋維他命局部導入矽膠
        片佔進傷口癒合，目前費用約5 萬元..」（本院卷一第
        211 頁）；又100 年11月16日函說明(五)、4.「..修疤手
        術可以改善外觀（儘量回復到受傷前的容貌，但仍有落
        差。）推估手術費用約5 萬元」（本院卷三第116 頁）
        。是依上揭函文內容以觀，則原告請求為改善因外傷造
        成之疤痕，應認有支出10萬元之必要外，其餘美容費用
        之必要性未見原告舉證，是原告得請求之美容費為10萬
        元，逾此部分則無理由。
  １２、原告請求被告賠償勞動能力減損之部分共17,987,094元
        ：
        原告主張因系爭車禍受有勞動能力90% 之減損，以其過
        去10年月平均績效獎金163,040 元計算，則年損害額為
        1,760,832 元（計算式：163,040 ×90% ×12），原告
        請求13年勞動能力減少之損害總額為17,987,094元（計
        算式：163,040 ×13年霍夫曼係數：10.0000000）。被
        告則抗辯原告傷勢，無非是挫傷，其仍可執業看診即可
        證明並無永久性之勞動能力減損，市醫中興院區之回函
        誤解勞動能力喪失乃指「永久性」之情況，原告實係短
        暫據減損工作能力，故其此項請求實屬無據。經查，依
        市醫中興院區100 年5 月16日函說明二、(五)「於住院期
        間（99年1 月9 日-99 年2 月1 日）及出院在家觀察期
        間（99年2 月1 日-99 年2 月26日），喪失勞動能力10
        0%。之後一個月因身體仍有不適，減少勞動力約30% 」
        （本院卷一第211 頁）。是縱依上揭函文內容亦可知，
        原告傷勢並非無法完全恢復。又市醫中興院區於100 年
        11月16日函說明(四)「頸腰椎損傷因無法久坐久站（建議
        每工作30分鐘休息5 分鐘），故勞動力減損為10/60 分
        鐘，即16.7％，有可能無法恢復……」等語（詳本院卷
        三第15頁背面），亦未認定原告傷勢有永久性減少或喪
        失勞動能力之情形發生。是上揭市醫中興院區回函皆無
        法證明，原告受有勞動能力減損之永久性損害。且原告
      　於99年2 月2 日出院後即到院上班（詳如上揭２、看護
        費用156, 000元部分所述），又原告目前任職於市醫中
        興院區消化內科的主治醫師、陽明醫學系內科教授級（
        非教授）之臨床教師、中央健保局台北聯合門診中心胃
        腸科醫師、離島連江縣立醫院、馬祖東莒、西莒、北竿
        衛生所消化內科專科門診支援醫師、臺北市立聯合醫院
        和平院區及多個公立單位及財團法人之門診及巡迴支援
        醫師一事，亦為兩造所不爭執（詳上揭不爭執事項(六)所
        述，本院卷四第7 頁），足見原告之勞動能力並未減損
        ，且原告主張上開費用，然未提出相關事證加以佐證，
        應認未善盡舉證責任，該部分之請求，亦無理由。
  １３、未來之看護費用13,413,106元部分：
        原告主張就其傷害症狀，須延請特別看護照料，以國內
        特別看護之收費概況評估，每月特別看護薪資為6 萬元
        ，故以13,413,106元為未來之看護費用總額（計算式：
        6 萬×12月×30年霍夫曼係數：18.00000000 ）。被告
        則辯稱，原告自99年2 月3 日既已能看診，則其後並無
        需他人看護之必要。查，原告於99年2 月2 日出院後即
        到院上班（詳如上揭２、看護費用156, 000元部分所述
        ），又原告目前任職之地點，除於臺北市外，更遠及交
        鄉不便之離島連江縣立醫院、馬祖東莒、西莒、北竿衛
        生所，亦為兩造所不爭執（詳上揭不爭執事項(六)所述，
        本院卷四第7 頁），足見原告之行動應能自主。此外，
        原告復未提出相關事證以證明有上揭費用支出之必要，
        故該部分之請求，亦無理由。
  １４、精神慰撫金11,915,932元部分：
        按非財產上賠償之金額是否相當，應斟酌實際加害情形
        、影響該權利是否重大、兩造身分地位，經濟狀況及其
        他各種情形，以為核定之準據。最高法院47年度臺上字
        第1221號判例、51年度臺上字第223 號判例可資參照。
        查，原告因系爭車禍受上開傷害，其傷勢非輕，致需住
        院及持續門診追蹤治療，住院及甫出院約2 個月期間，
        需專人看護，勞動能力更因此喪失或減少，是其肉體受
        傷，精神必感痛苦，依據民法第195 條第1 項規定，自
        得請求被告賠償非財產上之損害賠償。本院審酌兩造之
        學、經歷，被告育有3 名子女，長女現就讀大三，另外
        2 位則皆未成年，及有稅務電子閘門財產所得調件明細
        表（本院卷一第9-22頁）及扣繳憑單（本院卷一第56
        -58 頁）在卷可稽，並斟酌車禍發生之實際情況、被告
        過失之程度與兩造之身分、地位、經濟能力及原告因此
        所受痛苦之程度等一切情狀，認原告得請求被告賠償之
        非財產上損害，應以20萬元為相當，超過部分之請求，
        即無理由。
  １５、綜前所述，原告因系爭車禍所得請求之損害賠償金額，
        合計應為596,925 元（計算式：醫療費119,149+看護費
        43,700＋交通費19,605＋不能工作損失84,471＋植牙費
        用3 萬＋美容用品及手術費10萬＋慰撫金20萬）。
（三）復按保險人依本法規定所為之保險給付，視為被保險人損
      害賠償金額之一部分。被保險人受賠償請求時，得扣除之
      。強制汽車責任保險法第32條定有明文。經查，原告因系
      爭車禍至100 年12月6 日止，總計受領147,202 元強制汽
      車責任保險金（含醫療費用91,597元、看護費用36,000元
      、交通費用19,605元）一事，為兩造所不爭執（詳上揭不
      爭執事項(二)，本院卷四第7 頁）。則揆諸上揭法條說明，
      此部分自應由原告得向被告請求之賠償額中予以扣除。從
      而，原告本於上揭原因事實，得請求被告給付449,723 元
      （計算式：596,925 －強制險已核付147,202 ），逾此部
      分，則屬無據。
六、綜上所述，原告因被告過失傷害之侵權行為，請求被告給付
    如主文第1 項所示之款項及法定遲延利息，為有理由，應予
    准許，逾此範圍之請求為無理由，應予駁回。
七、本判決主文第1 項，就被告敗訴部分，所命給付之金額未逾
    50萬元，依民事訴訟法第389 條第1 項第5 款規定，應依職
    權宣告假執行。另被告陳明願供擔保，請求免為假執行，核
    無不合，茲酌定相當之擔保金額准許之。至原告其餘假執行
    之聲請，則因訴之駁回而失所附麗，應予駁回。
八、本件事證已臻明確，兩造其餘攻防方法及訴訟資料經本院審
    酌後，核與判決不生影響，無遂一論駁之必要，併此敘明。
九、本件損害賠償事件乃刑事附帶民事訴訟，由刑事庭移送前來
    ，迄本院言詞辯論終結為止，當事人並無任何裁判費或其他
    訴訟費用之支出，自無諭知訴訟費用負擔之必要，併此敘明
    。
中　　華　　民　　國　 100　　年　　12　　月　　30　　日
                  民事第一庭  法  官  陳梅欽
以上正本係照原本作成。
如對本判決上訴須於判決送達後廿日內向本院提出上訴狀。如委
任律師提起上訴者，應一併繳納上訴審裁判費。
中　　華　　民　　國　 100　　年　　12　　月　　30　　日
                              書記官  羅伊安
